# 房地产行业销售退回情况

提问人：曼珠沙华 6 时间：2017-04-11 16:07:48
请教各位老师，被审计单位因一直未办理房产证存在销售退回情况，现在情况是，已经与购房者达成和解协议，约定退房，但是被审计单位一直未退款或截止到现在只退还了一部分款项，双方约定，退款结束后，才可以解除合同，返还房屋，在这种情况下，我们什么时间确认收入减少，开发产品的增加。或者只冲销收入，实际和解协议履行完毕后，确认存货的增加？

回答人：chenyiwei
建议咨询律师以确定标的房屋所有权上的风险和报酬（包括毁损灭失风险、公允价值变动收益和风险等）从何时开始转回本企业，据此作出相应处理。

提问人：小小冬天 时间：2017-04-17 15:40:58
各位大大，房地产企业如果接受退房，退回房屋的市价已明显高于当初出售的价格，那会计处理的话是不是不能只是按照当时的出售的取得的收入以及确认的成本做相反的分录，还有可能涉及到公允价值变动？

回答人：chenyiwei
收回房屋入账价值不高于当初的成本，否则违反历史成本原则。